【裁判字號】    99,訴,393
【裁判日期】    991228
【裁判案由】    違反毒品危害防制條例
【裁判全文】
臺灣花蓮地方法院刑事判決               99年度訴字第393號
公  訴  人  臺灣花蓮地方法院檢察署檢察官
被      告  林韋良
上列被告因違反毒品危害防制條例案件，經檢察官提起公訴（99
年度偵字第4252號），被告於準備程序中就被訴事實為有罪之陳
述，經告知簡式審判程序之旨，並聽取當事人之意見後，本院裁
定由受命法官獨任進行簡式審判程序，並判決如下：
    主  文
林韋良轉讓第一級毒品，累犯，處有期徒刑捌月。
    事  實
一、林韋良前因竊盜、搶奪、偽造文書等案件，經本院以92年度
    訴字第9號判決判處應執行有期徒刑1年10日確定，復因施用
    毒品案件，經本院以92年度訴字第 10號判決判處有期徒刑8
    月，前開案件嗣經本院以92年度聲字第 247號裁定應執行有
    期徒刑2年5月確定，於民國93年 6月29日假釋出監，假釋期
    間付保護管束，於94年6月7日假釋期滿未經撤銷假釋，視為
    執行完畢；又因竊盜案件，經本院以96年花簡字第 321號判
    決判處有期徒刑3月，如易科罰金，以新臺幣1千元折算 1日
    確定，並經本院以96年聲減字第1001號裁定減刑為有期徒刑
    1月15日，如易科罰金，以新臺幣1千元折算 1日確定，於97
    年 1月17日縮刑期滿執行完畢；再因詐欺案件，經本院以96
    年花簡字第946號判決判處有期徒刑4月，如易科罰金，以新
    臺幣1千元折算1日，減為有期徒刑 2月，如易科罰金，以新
    臺幣1千元折算1日確定，於97年 6月21日縮刑期滿執行完畢
    （均構成累犯）。
二、詎其猶不知悔改，明知海洛因為毒品危害防制條例第2條第2
    項第1款所公告之第一級毒品，依法不得轉讓，於98年6月25
    日18時45分許，其叔叔林鴻全以所持用之門號0000000000號
    行動電話撥打林韋良所持用門號0000000000號行動電話，告
    知林韋良：有大陸女子欲購買第一級毒品海洛因（下稱海洛
    因）等語，林韋良遂基於轉讓海洛因之犯意，於前開通話後
    約1至2小時許，前往林鴻全位於花蓮縣花蓮市○○路 598號
    住處（起訴書誤載為不詳地點），無償轉讓可供吸食 1次之
    量、市價不足新臺幣 1千元之海洛因予林鴻全。嗣因檢察官
    偵辦林鴻全販賣毒品案件，於監聽林鴻全所持用之前開門號
    時，循線查悉上情。
三、案經臺灣花蓮地方法院檢察署檢察官自動檢舉偵查後起訴。
    理  由
壹、程序事項：
    查被告林韋良所犯係死刑、無期徒刑、最輕本刑為 3年以上
    有期徒刑以外之罪，其於準備程序就上揭被訴事實為有罪之
    陳述，經告知簡式審判程序之旨，並聽取當事人之意見後，
    本院認無不得或不宜改依簡式審判程序進行之處，業已依刑
    事訴訟法第273條之1第1項、第 284條之1，裁定進行簡式審
    判程序，是本件之證據調查，依同法第273條之2規定，不受
    同法第159條第1項、第161條之2、第161條之3、第163條之1
    及第164條至第170條規定之限制，合先敘明。
貳、實體事項：
一、上揭事實，業據被告於本院準備程序及審理時坦承不諱（見
    本院卷第28至29頁、第37至38頁、第43頁），核與證人林鴻
    全、肖翠鳳於警詢時及偵查中證述情節相符（見偵卷第28至
    36頁、第44至45頁、第50頁、第55頁），並有林鴻全所持用
    0000000000號行動電話門號之通訊監察譯文附卷可稽（見偵
    卷第 2至27頁），足認被告自白與事實相符，應堪採信。本
    件事證明確，被告犯行洵堪認定，應依法論科。
二、按海洛因係毒品危害防制條例第2條第 2項第第1款所明訂之
    第一級毒品，不得非法轉讓、持有。核被告所為，係犯毒品
    危害防制條例第8條第1項之轉讓第一級毒品罪。其為轉讓而
    持有海洛因之低度行為，為轉讓之高度行為所吸收，不另論
    罪。被告有如事實欄一所示案件經法院判處罪刑確定並執行
    完畢之紀錄，有臺灣高等法院被告前案紀錄表 1紙附卷可參
    ，其受有期徒刑執行完畢， 5年內故意再犯本件有期徒刑以
    上刑之罪，為累犯，應依刑法第 47條第1項規定，加重其刑
    。按所謂自白，係針對被嫌疑為犯罪之事實陳述，不包括該
    事實之法律評價，被告或犯罪嫌疑人在偵查中，若可認為已
    對自己被疑為犯罪之事實是認，縱對於該行為在刑法上之評
    價尚有主張，仍無礙於此項法定減刑事由之成立（最高法院
    98 年度台上字第448號判決參照）。經查，被告於偵查中供
    稱伊將海洛因拿給林鴻全時，並未向林鴻全收錢等語（見偵
    卷第62頁），被告已就被嫌疑為轉讓之事實為陳述，雖於偵
    查中否認有販賣毒品給林鴻全（見偵卷第62頁），然此僅係
    對於前開犯行在刑法上之評價有所主張，且被告於本院準備
    程序中及審理時均自白犯罪，揆諸上開見解，應認被告於偵
    查、審判中均自白犯罪，爰依毒品危害防制條例第 17條第2
    項規定，減輕其刑，並依法先加後減之。爰審酌海洛因具有
    成癮性、濫用性及危害性，被告仍轉讓予林鴻全，助長毒品
    之流通、戕害被轉讓者之身心健康，危害非輕，惟所轉讓之
    海洛因數量非鉅，次數僅為 1次，被告於本院準備程序中及
    審理時均坦承犯行等一切情狀，量處如主文所示之刑，以示
    懲儆。
據上論斷，應依刑事訴訟法第273條之1第1項、第299條第 1項前
段，毒品危害防制條例第8條第1項、第17條第2項，刑法第 11條
前段、第47條第1項，判決如主文。
本案經檢察官簡淑如到庭執行職務
中    華    民    國    99    年    12    月    28    日
                  刑事第二庭    法  官  林季緯
以上正本證明與原本無異。
如不服本判決應於收受送達後10日內向本院提出上訴書狀，並應
敘述具體理由。其未敘述上訴理由者，應於上訴期間屆滿後20日
內向本院補提理由書(均須按他造當事人之人數附繕本)「切勿逕
送上級法院」。
中    華    民    國    99    年    12    月    28    日
                                書記官
附錄本判決論罪之法律條文：
毒品危害防制條例第8條第1項:
轉讓第一級毒品者，處1年以上7年以下有期徒刑，得併科新臺幣
1百萬元以下罰金。
轉讓第二級毒品者，處6月以上5年以下有期徒刑，得併科新臺幣
70萬元以下罰金。
轉讓第三級毒品者，處3年以下有期徒刑，得併科新臺幣 30萬元
以下罰金。
轉讓第四級毒品者，處1年以下有期徒刑，得併科新臺幣 10萬元
以下罰金。
前四項之未遂犯罰之。
轉讓毒品達一定數量者，加重其刑至二分之一，其標準由行政院
定之。

司法院資訊處製作；財團法人民間司法改革基金會備份。
